臺灣高等法院高雄分院刑事裁定　　　　　100年度聲字第803號
聲　請　人
即受刑人　　陳宗智
上列聲明異議人即受刑人因違反槍砲彈藥刀械管制條例等案件，
對於檢察官執行之指揮聲明異議，本院裁定如下：
    主  文
異議駁回。
    理  由
一、聲明異議意旨略以：
  (一)聲明異議人即受刑人陳宗智（下稱受刑人）前因違反槍砲彈
    藥刀械管制條例及強盜等案件，經鈞院以99年度聲字第206
    號裁定應執行有期徒刑10年6 月，併科罰金新臺幣（下同）
    105 萬元，罰金如易服勞役，以罰金總額與6 個月之日數比
    例折算確定，經臺灣高雄地方法院檢察署檢察官以99年執更
    崔字第849之2號、99年執更崔字第849之3號執行指揮書執行
    在案。
  (二)受刑人因違反槍砲彈藥刀械管制條例及強盜等案件，總計經
    羈押210 日，受刑人現為一級受刑人，依累進處遇及假釋相
    關規定，若於假釋核准或刑期屆滿後，改以執行罰金刑（易
    服勞役）時，受刑人將被變更為未編級（視為四級受刑人）
    ，且亦無法遭遴選至外役監服刑，對受刑人顯然不利。
  (三)依受刑人之利益計，應將受刑人總羈押日210 日先折抵槍砲
    案罰金之易服勞役180 日，其餘30日再折抵有期徒刑之刑期
    。詎執行檢察官不為如此作法，顯然侵害受刑人之權益，為
    此，爰依法對於檢察官執行之指揮聲明異議云云。
二、按罰金、罰鍰、沒收、沒入、追徵、追繳及抵償之裁判，應
    依檢察官之命令執行之。受刑人或其法定代理人或配偶，以
    檢察官執行之指揮為不當者，得向諭知該裁判之法院聲明異
    議。刑事訴訟法第470 條第1 項前段、第484 條分別定有明
    文。
三、經查：
  (一)受刑人前因違反槍砲彈藥刀械管制條例，經本院以96年度上
    更(一)字第223 號判決判處「陳宗智共同連續未經許可，製造
    可射發子彈具殺傷力之改造手槍，處有期徒刑6 年，併科罰
    金新臺幣100 萬元，罰金如易服勞役，以罰金總額與6 個月
    之日數比例折算。又連續未經許可，製造具殺傷力之子彈，
    處有期徒刑1 年2 月，併科罰金新臺幣20萬元，減為有期徒
    刑7 月，併科罰金新臺幣10萬元，罰金如易服勞役，以新臺
    幣1 千元折算1 日。應執行有期徒刑6 年6 月，併科罰金新
    臺幣105 萬元，罰金如易服勞役，以罰金總額與6 個月之日
    數比例折算」，嗣經最高院以97年度台上字第2045號判決駁
    回上訴確定。復因強盜案件，經臺灣高雄地方法院以97年度
    訴字第1228號判決判處有期徒刑4 年，經本院以98年度上訴
    字第472 號判決駁回上訴確定。上開2 案件嗣經本院以99年
    度聲字第206 號裁定定應執行刑為有期徒刑10年，併科罰金
    新臺幣105 萬元，罰金如易服勞役，以罰金總額與6 個月之
    日數比例折算確定。又受刑人因違反槍砲彈藥刀械管制條例
    案件，自民國92年12月21日至93年1 月14日遭羈押25日；另
    因強盜案件自97年4 月11日至97年10月12日遭羈押185 日。
    此業經本院依職權調關上開案卷核閱無訛，並有上開相關裁
    判、臺灣高等法院在監在押全國紀錄表及臺灣高等法院被告
    前案紀錄表各1 份在卷可稽，是此部分之事實，均堪以認定
    。
  (二)按刑法第46條所謂裁判確定前羈押之日數，係指因本案所受
    羈押之日數而言，若因他案而受羈押，即不得移抵本案之刑
    罰（最高法院29年度聲字第30號判例意旨參照）。另若被告
    犯數罪，於同一案偵審，偵審中僅以其中一罪名羈押，因係
    利用同一偵審程序同時偵審另罪，為受刑人利益計，所謂「
    本案之羈押」，應認為係包括該另罪在內，羈押刑期可折抵
    另罪刑期。綜上，若非屬同一案件，或是數罪並非利用同一
    偵審程序而為偵審，則本案之羈押日數，即不得折抵他罪之
    刑罰，此乃當然之理。
  (三)受刑人因違反槍砲彈藥刀械管制條例案件，自92年12月21日
    至93年1 月14日遭羈押25日，另因強盜案件，自97年4 月11
    日至97年10月12日遭羈押185 日，此業經本院調關上開案卷
    核閱無訛，已如上述。是受刑人違反槍砲彈藥刀械管制條例
    及強盜案件，係分別於不同之時間接受偵審，而分別遭不同
    時期之羈押，質言之，兩案非屬同一案件，亦非利用同一偵
    審程序而為偵審。則依上開最高法院判例意旨及相關說明，
    受刑人違反槍砲彈藥刀械管制條例及強盜案件，分別遭不同
    時期之羈押，則其違反槍砲彈藥刀械管制條例所遭受之羈押
    ，僅能折抵槍砲彈藥刀械管制條例案件之刑罰，不能折抵強
    盜案件之刑罰；反之，其因強盜案件所遭受之羈押，僅能折
    抵強盜案件之刑罰，不能折抵槍砲彈藥刀械管制條例案件之
    刑罰，甚為明灼。
  (四)關於受刑人所犯強盜及槍砲彈藥刀械管制條例案件分別遭羈
    押日數之折抵，臺灣高雄地方法院檢察署檢察官業以99年執
    更崔字第849 之2 號執行指揮書說明：(1)強盜羈押自97年4
    月11日至97年10月12日計185 日折抵刑期；(2)槍砲感訓自93
    年11月2 日至95年9 月22日計690 日，因同一事實予以折抵
    ；(3)註銷本署99年執更崔字第849 號指揮書，換發本件執行
    ；(4)槍砲羈押自92年12月21日至93年1 月14日計25日，准折
    抵槍砲併科罰金部分。復以99年執更崔字第849 之3 號執行
    指揮書說明：(1)槍砲羈押自92年12月21日至93年1 月14日計
    25日折抵刑期；(2)註銷本署99年執更崔字第849 之1 號指揮
    書，換發本件執行；(3)台端聲請羈押折抵罰金部分，經查該
    罰金係槍砲案件併科，故僅能就槍砲羈押部分共25日予以折
    抵。另針對受刑人聲請將其所犯強盜案件之羈押日數，折抵
    其所犯槍砲彈藥刀械管制條例案件之罰金易服勞役乙事，再
    於100 年6 月15日以雄檢泰崔100 執聲他2934字第61248 號
    函說明：台端所犯槍砲、強盜2 罪，並非利用同一偵審程序
    ，無從將強盜案件羈押日數，移至折抵槍砲案件之罰金易服
    勞役日數。本院審酌，上開臺灣高雄地方法院檢察署99年執
    更崔字第849 之2 號、第849 之3 號執行指揮書及100 年6
    月15日雄檢泰崔100 執聲他2934字第61248 號函，針對受刑
    人違反槍砲彈藥刀械管制條例及強盜案件刑罰之執行方式，
    及各該案件羈押日數之折抵方式，均係依據相關法律規定所
    為之執行及折抵，與上開最高法院判例意旨及說明，悉相符
    合，尚無違誤或不當之處。
  (五)至聲明異議意旨所提其他受刑人之情形，乃各該案件執行檢
    察官針對各該案件情形所為之執行，尚不得比附援引，遽指
    本件指揮執行違法或不當，附此敘明。
四、綜上所述，臺灣高雄地方法院檢察署檢察官註銷99年執更崔
    字第849號、第849之1號指揮書，改以99年執更崔字第849之
    2 號、99年執更崔字第849 之3 號指揮書執行；另針對受刑
    人聲請將其所犯強盜案件之羈押日數，折抵其所犯槍砲彈藥
    刀械管制條例案件之罰金易服勞役乙事，以100 年6 月15日
    雄檢泰崔100 執聲他2934字第61248 號函說明，因受刑人所
    犯槍砲、強盜2 罪，並非利用同一偵審程序，無從將強盜案
    件羈押日數，移至折抵槍砲案件之罰金易服勞役日數。均係
    依法律規定所為之執行，核無違法或不當之處，受刑人以檢
    察官執行之指揮為不當而聲明異議，請求准予就強盜案件之
    羈押日數，折抵槍砲案件之罰金易服勞役日數，為無理由，
    應予駁回。
五、依刑事訴訟法第486 條，裁定如主文。
中    華    民    國  100     年    8     月    8     日
                  刑事第十一庭  審判長法  官  翁慶珍
                                      法  官  石家禎
                                      法  官  孫啟強
以上正本證明與原本無異。
如不服本裁定應於送達後5 日內向本院提出抗告狀。
中    華    民    國  100     年    8     月    8     日
                                      書記官  劉鴻瑛